【裁判字號】    89,交易,211
【裁判日期】    890621
【裁判案由】    過失傷害
【裁判全文】
臺灣板橋地方法院刑事判決                        八十九年度交易字第二一一號
    公  訴  人  臺灣板橋地方法院檢察署檢察官
    被      告  甲○○
                丙○○
    右  一  人
    選任辯護人  羅子武
右列被告等因過失傷害等案件，經檢察官提起公訴（八十九年度偵字第一九八號），
本院判決如左：
    主  文
甲○○服用酒類，不能安全駕駛動力交通工具而駕駛，處有期徒刑參月，如易科罰金
，以參佰元折算壹日。
丙○○因過失傷害人，處拘役參拾日，如易科罰金，以佰元折算壹日。
    事  實
一、甲○○明知服用酒類會導致不能安全駕駛動力交通工具，竟於民國八十八年六月
    十九日晚上十一時三十分許，與朋友乙○○在台北縣板橋市○○路三號三樓某卡
    拉ＯＫ店內服用過量酒類，並已達不能安全駕駛動力交通工具之程度，然喝完酒
    後，猶執意駕駛車號ＧＵ－四八０一號自小客車搭載友人乙○○離去，並沿台北
    縣板橋市○○路往中和市方向行駛，於八十八年六月二十日凌晨一時三十五分許
    ，行經民族路與館前東路口，因意識模糊未注意燈號係紅燈，適有丙○○駕駛車
    號ＡＢ－六八八０號自用小客車沿館前東路往板橋區運站方向行駛，正經過該路
    口，本應注意汽車行車速度在無標誌之市區道路，時速不得超過四十公里，且當
    時天候晴朗、該路段夜間有照明、市區道路、視距良好、直路、為路面乾燥無缺
    陷、無障礙物之柏油路面，並無不能注意之情事，亦疏於注意未減速行駛，而以
    時速四十公里以上之速度超速行駛，導致兩車相撞，甲○○車上之乘客乙○○因
    之受有頭部外傷、頸部挫傷及右腳擦傷等傷害（乙○○僅對丙○○提出傷害告訴
    ），後警方據報，在上開路口，當場查獲丙○○、甲○○，並將之帶回警局施以
    酒精測試，發現甲○○口中吐氣所含酒精濃度高達每公升零點九七毫克。
二、案經乙○○訴由台北縣警察局板橋分局報請台灣板橋地方法院檢察署檢察官偵查
    起訴。
    理  由
一、訊據被告甲○○雖坦承有酒後開車之事實，惟否認有公共危險之犯行，辯稱其可
    安全駕駛等語；訊之被告丙○○雖坦承有與被告甲○○所駕駛之車輛發生車禍之
    事實，惟否認有過失傷害之犯行，辯稱：其時速係四十公里，並未超速，且當時
    告訴人乙○○並未受傷等語。經查：
    (一)被告甲○○為警查獲後，經警對之施以酒精測試，發現其口中吐氣所含酒精濃
      度高達每公升零點九七毫克，且問其問題時，需問很多次，始能明確回答，反
      應較遲鈍等情，業據警員丁○○證述在卷。且參以經研究發現酒精濃度呼氣已
      達每公升０˙五五毫克者，其肇事率已為一般正常人之十倍，而被告測試之酒
      精濃度更高達每公升０˙九七毫克，應已達不能安全駕駛動力交通工具程度。
    (二)告訴人因乘坐被告甲○○所駕駛之汽車與被告丙○○所駕駛之汽車相撞而受有
      頭部外傷、頸部挫傷及右腳擦傷等情，業據告訴人於警訊、偵查及本院調查時
      指訴綦詳，並有亞東紀念醫院診斷證明書一紙附卷可稽。辯護人羅子武律師雖
      辯稱：告訴人未立即前往醫院驗傷，且遲至五個月後始提出驗傷單，認告訴人
      之驗傷單有可疑之處等語。惟告訴人陳稱：係因六月二十日是星期日，醫院沒
      開，且其有帶小孩，故隔天才去看醫生，但作筆錄時，有向警員稱頭會暈，左
      腳有受傷等語。觀諸八十八年之日曆，八十八年六月二十日確係星期日。且證
      人丁○○警員亦證稱：其有看到告訴人左腳或右腳有受傷，其他部分沒印象，
      但告訴人有說頭會暈等語。是辯護人此部份之辯解，應不可採。
    (三)又告訴人雖於警訊、偵查及本院調查時均陳稱：當時被告甲○○的汽車係綠燈
      剛起步云云。惟被告丙○○則堅稱係甲○○闖紅燈，其行車方向之燈號係綠燈
      。而被告甲○○於警訊中則供稱：不知車禍如何發生，當時車速約三十公里。
      若被告甲○○係剛起步，並立即於路口與被告丙○○之汽車發生相撞，則其時
      速如何到達三十公里，足見告訴人此部份之陳述，應係偏袒被告甲○○之詞，
      不足採信。台灣省台北區車輛行車事故鑑定委員會亦認被告甲○○係酒醉駕車
      ，疏於號誌指示行駛，有該會北鑑字第八九一九０號鑑定意見書一份復卷可稽
      。
    (四)至辯護人羅子武律師辯稱：當時被告丙○○已將所駕駛之車輛停住，係遭被告
      甲○○從左側撞擊，故被告左前車燈受損，右前車燈未受損，且被告丙○○車
      輛之煞車痕僅為四˙六公尺，足見其車速未超過四十公里云云。惟被告丙○○
      於警訊中坦承其時速約四十至五十公里。而依道路交通事故調查報告表上之事
      故現場圖及卷附之現場照片所示，被告丙○○車輛之煞車痕為四˙六公尺，並
      甚為明顯，而被告甲○○之汽車則無任何煞車痕。既然被告甲○○在時速三十
      公里下踩煞車，並未在地面上留下任何煞車痕，足見被告丙○○汽車之車速係
      遠超過三十公里，不僅四十公里，始因在高速下緊急煞車，以致在地面留下甚
      為明顯之煞車痕跡，並長達四˙六公尺。又依卷附車損照片所示，被告甲○○
      車輛受損處係在右側車身中段；被告丙○○車輛係在車頭，且煞車痕係延伸至
      停車位置，如被告丙○○之車輛業已完全停止，而遭被告甲○○之車輛撞擊，
      則被告丙○○之煞車痕應延伸至自己車道之原停車位置，而非延伸至遭撞擊後
      於對向車道停車之位置，且既係被告甲○○駕車撞擊被告丙○○，則被告甲○○車輛受損之部位係應車頭，而非右側車身中段受損。是應係被告丙○○見將
      撞擊被告甲○○車輛，而將車輛向右轉並緊急煞車，致其左前車燈及車頭直接
      撞擊被告甲○○所駕駛汽車之右側車身而受損最為嚴重，後則車身向右轉約九
      十度停在對向車道上，而被告甲○○之車輛因右側車身遭被告丙○○在高速下
      猛力撞擊而受損，車身並因此轉向。又汽車煞車距離、行車速度及道路摩擦係
      數對照表係以行進中之車輛從踩煞車至完全停住所需之煞車距離，既然被告丙○○係撞擊被告甲○○之車輛後始將汽車停住，而非純以本身車輛之煞車系統
      將汽車停住，自不能以其煞車痕之長度判斷當時之行車速度。
    (五)綜上所述，被告丙○○、甲○○所辯，均係卸責之詞，不足採信。
二、按行車速度，依標誌之規定，無標誌者，在市區道路，時速不得超過四十公里，
    道路交通安全規則第九十三條第一項第一款定有明文。被告丙○○駕駛汽車自應
    注意遵守前開規定，而事故發生時天候晴朗、該路段夜間有照明、市區道路、視
    距良好、直路、為路面乾燥無缺陷、無障礙物之柏油路面，為道路交通事故報告
    表所明載，並無不能注意之情事，竟疏未注意冒然超車肇事，就本件事故之發生
    即有過失，其行為與告訴人被撞受傷間確有相當之因果關係，自應負過失傷害罪
    責。是本件事證明確，被告丙○○、甲○○之犯行堪以認定。
二、核被告甲○○所為，係犯刑法第一百八十五條之三服用酒類不能安全駕駛動力交
    通工具而駕駛罪；被告丙○○所為，係犯刑法第二百八十四條第一項前段過失傷
    害罪。爰審酌被告甲○○、丙○○犯罪之動機、手段、目的、所生之危害、被告
    丙○○事後未與告訴人達成和解，及猶飾詞狡辯顯無悔意等一切情狀，各量處如
    主文所示之刑，並諭知易科罰金之折算標準，以示懲儆。
據上論斷，應依刑事訴訟法第二百九十九條第一項前段，刑法第一百八十五條之三、
第二百八十四條第一項前段、第四十一條，罰金罰鍰提高標準條例第一條前段、第二
條，判決如主文。
本案經檢察官林宏松到庭執行職務
中      華      民      國    八十九    年      六      月    二十一    日
                                      臺灣板橋地方法院交通法庭
                                          法  官  李世華
右正本證明與原本無異。
如不服本判決，應於判決送達後十日內，向本院提出上訴狀。
                                          書記官  卓聖智
中      華      民      國    八十九    年      六      月    二十七    日
附錄本案所犯法條全文
刑法第一百八十五條之三
服用毒品、麻醉藥品、酒類或其他相類之物，不能安全駕駛動力交通工具而駕駛者，
處一年以下有期徒刑、役拘或三萬元以下罰金。
刑法第二百八十四條
因過失傷害人者，處六月以下有期徒刑、拘役或五百元以下罰金。致重傷者，處一年
以下有期徒刑、拘役或五百元下罰金。
從事業務之人，因業務上之過失傷害人者，處一年以下有期徒刑、拘役或一千元以下
罰金。致重傷者，處三年以下有期徒刑、拘役或二千元以下罰金。


司法院資訊處製作；財團法人民間司法改革基金會備份。
